# 集团内重组递延税

提问人：zhs7403 时间：2017-02-16 09:32:35
陈老师，我遇到一个类似问题 3-2-20（控股股东以所持有的非上市子公司的股权为对价认购上市公司增发股份 的处理） 的案例。 a控股b 和c ，b为上市公司，b向a增发取得100%c的股权。a个别按照 7 号具有商业实质进行了处理。同时确认了DTL。确认DTL是因为a可以按照 59 文作为特殊性税务处理。a合并长骨头抵消，视同该业务没发生，那该DTL我理解虽然合并抵消但依然需要consol层面保留，因此确认以后处置股权会产生dtl，尽管合并层面长骨头已经抵消，但理论依据没想明白，不知瑞华是否有案例总结过。3-2-20没有分析到这个深度，不知道我理解是否对？

回答人：chenyiwei
根据《企业会计准则第 18 号——所得税》第十二条规定，企业对与子公司、联营企业及合营企业投资相关的应纳税暂时性差异，应当确认相应的递延所得税负债。但是，同时满足下列条件的除外：（一）投资企业能够控制暂时性差异转回的时间；（二）该暂时性差异在可预见的未来很可能不会转回。 据此，如果预计B在可预见的未来不会处置C的股权，即该项暂时性差异在可预见的未来很可能不会转回，则无需在个别报表和合并报表层面确认DTL。